【裁判字號】    98,附民,6
【裁判日期】    980203
【裁判案由】    侵占
【裁判全文】
臺灣板橋地方法院刑事附帶民事訴訟判決   98年度附民字第6號
原      告  歡喜就好公寓大廈管理委員會
法定代理人  乙○○
被      告  甲○○
上列被告因侵占案件（97年度易字第3669號），經原告提起附帶
民事訴訟請求損害賠償，本院於民國98年1 月9 日辯論終結，判
決如下：
    主      文
被告應給付原告新臺幣拾壹萬壹仟捌佰柒拾元，及自民國九十
五年五月十四日起至清償日止，按年息百分之五計算之利息。
本判決得假執行。
    事實及理由
一、原告起訴主張：被告於民國95年1 月24日起，任職於原告擔
    任總幹事一職，未料被告竟意圖為自己不法所有，自95年4
    月8 日起至95年5 月13日止，將其擔任總幹事而屬業務上持
    有之原告社區管理費、平面停車費、機械停車費、機車停車
    費、公車停車費等款項共計新臺幣（下同）311,870 元均予
    以侵占入己，致侵害原告財產權益受有損害，爰依侵權行為
    法律關係，請求被告給付311,870 元，及自95年5 月14日起
    至清償日止，按年息百分之五計算之利息，並願供擔保，請
    求准予宣告假執行。
二、被告當庭認諾原告全部之請求。
三、法院之判斷：
（一）查原告主張之事實，業據被告當庭自認在卷，且有歡喜就
      好公寓大廈住戶繳交管理費及各項停車相關費用整理資料
      （含住戶繳交管理費收費收據）、公寓大廈管理組織報備
      證明、歡喜就好社區95年2 至6 月份財務收支明細表及管
      理費收費明細報表、歡喜就好公寓大廈95年度管理費、汽
      車、機車及公有車位收費明細簿、第一商業銀行綜合存款
      存摺明細資料等件附於刑事案件卷內可稽，堪認原告之主
      張為真實。又民事訴訟法有關本於認諾判決之規定，雖於
      刑事訴訟法並未定有準用之明文（最高法院32年附字第37
      1 號判例參照），惟被告既於本院審理時，當庭表示願意
      給付原告如訴之聲明所示金額而認諾原告之請求，本院雖
      無從為認諾之判決，惟核被告所為認諾之意，已足認係對
      原告主張之事實為自認之意，併此指明。
（二）按因犯罪而受損害之人，於刑事訴訟程序得附帶提起民事
      訴訟，對於被告及依民法負賠償責任之人，請求回復其損
      害；其請求之範圍，依民法之規定，刑事訴訟法第487 條
      定有明文。次按因故意或過失，不法侵害他人之權利者，
      負損害賠償責任，民法第184 條第1 項前段亦有明文。查
      被告既係自95年4 月8 日起至95年5 月13日止，故意將其
      業務上所持有，屬原告所有之款項共311,870 元予以侵占
      入己，致原告受有損害，是原告主張被告應負侵權行為損
      害賠償責任，洵屬正當。
（三）從而，原告依侵權行為之法律關係，請求被告給付311,87
      0 元，及自95年5 月14日起至清償日止，按年息百分之五
      計算之利息，為有理由，應予准許。末按民事訴訟法關於
      假執行之規定，於附帶民事訴訟準用之；而所命給付之金
      額或價額未逾新台幣50萬元之判決，應依職權宣告假執行
      ，刑事訴訟法第491 條第10款、民事訴訟法第389 條第1
      項第5 款亦分別定有明文，是本件命被告應給付之金額既
      未逾新臺幣50萬元，自應依職權宣告假執行。另訴訟費用
      並未在刑事訴訟法第491 條準用之列，尚毋庸命當事人負
      擔，附此敘明。
四、據上論結，本件原告之訴為有理由，依刑事訴訟法第502 條
    第2 項、第491 條第10款、民事訴訟法第389 條第1 項第5
    款，判決如主文。
中    華    民    國    98    年    2     月    3     日
                  刑事第十九庭  法  官  張 兆 光
上列正本證明與原本無異。
如不服本判決，非對刑事判決上訴時，不得上訴，並應於送達後
十日內敘明上訴理由，向本院提出上訴狀
                                書記官  曹 秋 冬
中    華    民    國    98    年    2     月    3     日


司法院資訊處製作；財團法人民間司法改革基金會備份。
